# 有限公司改制为股份有限公司以评估值入账，合并报表中怎么抵销对子公司的长期股权投资

提问人：名利场 时间：2015-11-23 15:39:05
A有限责任公司持有B上市公司35%的股权，A公司可以对B公司实施控制，A公司将B纳入合并范围，合并工作底稿中抵消分录如下：
借：股本 实收资本 盈余公积 未分配利润 贷：长期股权投资 少数股东权益
现A公司拟由有限公司改制设立股份有限公司，并以评估值作为入账依据，其中A公司持有B公司的股权增值 70 亿元，在合并工作底稿中，如何抵销A公司的长期股权投资和B公司的所有者权益？

回答人：chenyiwei
有限责任公司变更为股份有限公司时不能按评估值调账，相应地不存在你说的问题。

提问人：名利场 时间：2015-11-23 21:49:02
陈版主，以有限公司的资产和负债（评估值）整体对外投资新设股份有限公司是否可行，这种情况下在合并报表中怎么抵消？

回答人：chenyiwei
法律上可能有障碍。而且即使法律上可行，对新设的股份公司而言，会计上也是一项同一控制下的合并，各项资产、负债应按其在原有限责任公司的账面价值入帐。

提问人：zhs7403 时间：2015-11-24 19:31:26
陈老师，您说的法律障碍是说有限公司一般不能净资产投资？
法律上可能有障碍。而且即使法律上可行，对新设的股份公司而言，会计上也是一项同一控制下的合并，各项资产、负债应按其在原有限责任公司的账面价值入帐

回答人：chenyiwei
是这样。